臺灣高等法院交通事件裁定　　　　　　 96年度交抗字第807號
抗　告　人
即受處分人　甲○○
上列抗告人因違反道路交通管理處罰條例案件，不服臺灣桃園地
方法院，中華民國96年9月29日所為裁定（96年度交聲字第455號
），提起抗告，本院裁定如下：
    主  文
抗告駁回。
    理  由
一、原處分意旨略以：異議人即受處分人甲○○於民國96年5月1
    7日上午10時56分許，將車牌號碼CNC-107號重型機車，違規
    停放在臺北市○○○路橋下汽車停車場內，經臺北市停車管
    理處交通助理員以「停車位置不依規定」為由掣單舉發，原
    處分機關交通部公路總局新竹區監理所桃園監理站因而依道
    路交通管理處罰條例第56條第1項第9款之規定，裁處異議人
    罰鍰600元等語。
二、原判決略以：異議意旨略以：異議人確於96年5月17日上
    午10時56分許，將車牌號碼CNC-107號重型機車，停放在臺
    北市○○○路○段118號對面，惟該處無人管理或疏於管理，
    乃鐵皮圍籬沒有門牌號碼，實係相關管理單位疏失，致伊停
    車遭處罰，顯有不當，請求撤銷原處分等語。異議人於上
    開時地未依規定停放車牌號碼CNC-107號重型機車等情，有
    臺北市政府交通局舉發違反道路交通管理事件通知單及舉發
    違規現場照片在卷可稽；且證人即臺北市停車管理處交通助
    理人員柯賢華結證稱：本件舉發的機車停在忠孝橋下汽車停
    車場內，且該停車場係繪製停放汽車之停車格，不得停放機
    車，該處有清楚告示牌係公有汽車停車場等語明確（本院卷
    第32頁至第34頁），是異議人違規事實，堪予認定。異議
    人辯稱：該舉發地點未有明顯禁止停放機車之標示，且由該
    標示牌亦無從得知規劃及使用單位區域，致無法辨識停車地
    點，顯見伊並非故意違規乙節。惟：(1)道路停車之規劃設置
    及管理，係交通主管機關之權責，主管機關得考量道路情況
    、車輛流量、駕駛人需要等諸多因素通盤加以規劃設置，並
    隨時檢討，適時加以修正，人民對之雖得建議，惟道路交通
    標誌、標線一經交通主管機關劃設後，依法變更前，人民即
    有遵守之義務，尚不得以其主觀意見，逕認停車之規劃不當
    ，而任意違反。否則，將使停車次序紊亂。(2)按違反行政法
    上義務之行為非出於故意或過失者，不予處罰，行政罰法第
    7 條定有明文。又應受行政罰之行為，僅須違反禁止規定或
    作為義務，而不以發生損害或危險為其要件者，推定為有過
    失，於行為人不能舉證證明自己無過失時，即應受處罰，此
    亦有司法院大法官會議釋字第275號解釋可資參照。本件受
    處分人既領有機車駕駛執照，自應遵守交通標誌、標線相關
    規定，如疏未察看劃設於地面之交通標線而停放重型機車，
    雖非故意違反道路交通管理處罰條例之規定，惟仍屬違反禁
    止規定之過失行為。從而，原處分機關依道路交通管理處罰
    條例第56條第1項第9款、違反道路交通管理事件統一裁罰基
    準表之規定，裁處受處分人罰鍰600元，核無違誤，異議為
    無理由，應予駁回等語。
三、抗告意旨略以：現場之綠色告示牌並未載明限停何種車輛，
    且又遭人塗鴉，讓人以為是廢棄停車場，原審未調查主管機
    關規劃是否不當，又以行政法曉諭市井小民，實在擔當不起
    ，再者國庫空虛，卻以取締方式彌補，造成生計莫大恐懼，
    請撤銷原裁定等語。
四、按「汽車停車時，應依停車時間、位置、方式及車種之規定
    」、「汽車駕駛人停車時，停車時間、位置、方式、車種不
    依規定停車，處新臺幣（下同）600元以上1,200元以下罰鍰
    」，為道路交通安全規則第112條第1項第16款及道路交通管
    理處罰條例第56條第1項第9款定有明文；又道路交通管理處
    罰條例所稱之汽車，依道路交通安全規則第2條第1項第1款
    、道路交通管理處罰條例第3條第8款規定包括機器腳踏車。
    經查：原裁定以事證明確，認原處分依上開規定裁罰，依法
    有據，而駁回抗告人之異議，核無違誤。且依抗告人所提現
    場照片八，九所示：現場確有停車告藍色示牌，其上並繪有
    汽車圖樣等情（原審卷第12-13頁），而抗告人當時疏未及
    見之，並不能因此推翻上開告示牌存在之事實，至於抗告人
    所舉綠色告示牌部分，亦載明公務停車場（原審卷第9頁）
    ，堪認標示清楚，抗告人辯稱：標示不清不楚等語，即不可
    採，至於該告示牌遭人塗鴉，並不因此喪失效力，何況，該
    地地處臺北市○○地段，參酌抗告人所提照片顯示，該處汽
    車依序停車等情，一般人當不至誤認係廢棄停車場，是抗告
    人辯稱：以為是廢棄停車場等語，有違情理，不足採信，至
    於停車場設置規劃妥善與否乙節，按妥善與否，本有仁智之
    見，且國家設官分職，各司其責，且不得逾越，而有關設置
    規劃等部分乃行政機關職權，抗告人若對之有意見，當依法
    循訴願、行政訴訟等途徑救濟，而非於本案爭執，是抗告人
    此一辯解，亦不足採，其餘抗告理由，無非抗告人抒發己見
    ，尚非合法抗告理由，從而，本件抗告為無理由，應予駁回
    。
據上論結，應依道路交通案件處理辦法第26條，刑事訴訟法第41
2條，裁定如主文。
中　　華　　民　　國　　96　　年　　10　　月　　24　　日
　　　      　　　刑事第十八庭審判長法　官  溫耀源
　　　　　　    　　　　　　　      法　官  陳健順
　　　　 　 　　　　　　　　　　    法　官  周政達
以上正本證明與原本無異。
不得再抗告。
                                    書記官  莊昭樹
中　　華　　民　　國　　96　　年　　10　　月　　24　　日
